【裁判字號】    95,訴,3121
【裁判日期】    951206
【裁判案由】    毒品危害防制條例
【裁判全文】
臺灣臺中地方法院刑事判決              95年度訴字第3121號
公  訴  人  臺灣臺中地方法院檢察署檢察官
被      告  甲○○
上列被告因毒品危害防制條例案件，經檢察官提起公訴（九十五
年度毒偵字第三六三二號），被告於準備程序中就被訴事實為有
罪之陳述，經告知簡式審判程序之旨，並聽取公訴人、被告之意
見後，由本院合議庭裁定由受命法官獨任進行簡式審判程序，判
決如下：
    主    文
甲○○施用第一級毒品，處有期徒刑拾月。扣案之第一級毒品海
洛因參包（淨重零點伍貳公克、空包裝重零點玖貳公克）沒收銷
燬之。
    犯罪事實
一、甲○○前曾於民國八十七年間，因施用毒品案件，經臺灣南
    投地方法院以八十七年度少調字第二二一號裁定觀察、勒戒
    後，認有繼續施用傾向，由臺灣南投地方法院裁定送強制戒
    治後，嗣因上述強制戒治執行滿三月，經評定為合格已無繼
    續戒治必要，再由臺灣南投地方法院以八十七年度少調字第
    二二一號、第三○一號裁定停止戒治，所餘戒治期間，付保
    護管束，並於八十八年七月三十日期滿，經臺灣南投地方法
    院於八十八年八月三日以八十七年度少調字第二二一號、第
    三○一號裁定不付審理。另於九十年間，因施用毒品案件，
    經臺灣南投地方法院以九十一年度少調字第三一五號、第三
    四○號裁定送強制戒治後，嗣因上述強制戒治執行滿三月，
    經評定為合格已無繼續戒治必要，再由臺灣南投地方法院以
    九十一年度少調字第三一五號、第三四○號裁定停止戒治，
    所餘戒治期間，付保護管束，並於九十一年十月二十四日期
    滿，經臺灣南投地方法院於九十一年六月二十一日以九十一
    年少護字第九二號裁定交付保護管束，並命為勞動服務。復
    於九十二年間，因施用毒品案件，經臺灣南投地方法院以九
    十三年度投刑簡字第四三號判處有期徒刑七月，緩刑三年確
    定（現仍在緩刑中）。詎甲○○仍不知戒絕，於前開強制戒
    治執行完畢後五年內，明知海洛因係第一級毒品，竟基於施
    用第一級毒品海洛因之犯意，於九十五年七月二十八日十七
    時許，在其位於臺中市○○路九八號「向日葵ＫＴＶ」員工
    休息室內，以將海洛因粉末放入注射針筒加水稀釋後，持注
    射針筒施打血管之方法，施用海洛因一次。嗣於九十五年七
    月二十八日二十三時三十分許，在臺中市○○路九八號「向
    日葵ＫＴＶ」員工休息室內，因其手臂有針筒注射痕跡而為
    執行擴大臨檢之警員加以盤查，並扣得其所有供施用之海洛
    因三包（淨重零點五二公克，空包裝重零點九二公克），經
    其同意採尿送驗呈有嗎啡陽性反應而查獲。
二、案經臺中市警察局第二分局報請臺灣臺中地方法院檢察署檢
    察官偵查起訴。
    理    由
一、上述事實，業經被告甲○○於警詢、偵查及本院審理時坦白
    承認，而被告於九十五年七月二十九日一時二十分許經警採
    尿送驗結果，呈嗎啡陽性反應，有詮昕科技股份有限公司濫
    用藥物尿液檢驗報告一紙在卷可資佐證。又扣案之白色粉末
    三包（淨重零點五二公克，空包裝重零點九二公克），經送
    請法務部調查局鑑定結果，含海洛因成分，有該局鑑驗通知
    書一紙在卷可證，上述檢驗結果，為檢驗機關本於專業知識
    及以精密儀器或科學方法檢測所得之結論，自可憑信，此外
    ，復有海洛因三包（淨重零點五二公克，空包裝重零點九二
    公克）扣案可資佐證，足見被告之自白與事實相符，可以採
    信，其於上述時地施用第一級毒品海洛因一次之事實，應可
    認定。又被告曾因施用毒品案件，經臺灣南投地方法院以八
    十七年度少調字第二二一號裁定觀察、勒戒後，認有繼續施
    用傾向，由臺灣南投地方法院裁定送強制戒治後，嗣因上述
    強制戒治執行滿三月，經評定為合格已無繼續戒治必要，再
    由臺灣南投地方法院以八十七年度少調字第二二一號、第三
    ○一號裁定停止戒治，所餘戒治期間，付保護管束，並於八
    十八年七月三十日期滿，經臺灣南投地方法院於八十八年八
    月三日以八十七年度少調字第二二一號、第三○一號裁定不
    付審理。復因施用毒品案件，經臺灣南投地方法院以九十一
    年度少調字第三一五號、第三四○號裁定送強制戒治後，嗣
    因上述強制戒治執行滿三月，經評定為合格已無繼續戒治必
    要，再由臺灣南投地方法院以九十一年度少調字第三一五號
    、第三四○號裁定停止戒治，所餘戒治期間，付保護管束，
    並於九十一年十月二十四日期滿，經臺灣南投地方法院於九
    十一年六月二十一日以九十一年少護字第九二號裁定交付保
    護管束，並命為勞動服務等情，有臺灣高等法院被告前案紀
    錄表一份在卷可供參考，本件事證明確，被告犯行堪予認定
    。
二、查海洛因為毒品危害防制條例第二條第二項第一款所稱之第
    一級毒品，不得持有、施用，被告甲○○文竟持以施用，核
    其所為，係犯同條例第十條第一項施用第一級毒品罪。其施
    用前後持有海洛因之低度行為，應為施用之高度行為所吸收
    ，均不另論罪。爰審酌被告素行、經執行強制戒治後仍未戒
    除毒癮、施用毒品之期間及次數、施用毒品嚴重危害其個人
    身心健康及犯罪後坦承犯行，態度尚可等一切情狀，量處如
    主文所示之刑。至公訴人雖求處被告甲○○有期徒刑一年等
    語，惟本院審酌被告施用毒品之期間及次數、犯罪情節尚非
    重大，本院認量處前開之刑，已足懲戒其等犯行，求刑意旨
    ，毋寧過重，附此敘明。扣案之海洛因三包（淨重零點五二
    公克，空包裝重零點九二公克）為查獲之毒品，其包裝袋則
    衡情沾黏有毒品成分，難以析離，應依毒品危害防制條例第
    十八條第一項前段之規定沒收銷燬之。
三、公訴意旨另以：被告甲○○除前開時地施用第一級毒品犯行
    外，於九十五年四月底某日起至九十五年七月二十七日止，
    另有在其位於臺中市○○路居住地等處施用第一級毒品海洛
    因多次，因認被告涉有毒品危害防制條例第十條第一項之罪
    嫌。按犯罪事實應依證據認定之，無證據不得認定犯罪事實
    ；被告或共犯之自白，不得作為有罪判決之唯一證據，仍應
    調查其他必要之證據，以察其是否與事實相符，刑事訴訟法
    第一百五十四條第二項、第一百五十六條第二項分別定有明
    文。公訴人認被告有上述犯行，係以被告於偵查中之自白為
    其論據，經查，被告雖自白有此部分之犯行，然遍查全卷並
    無其他證據足資佐證，且海洛因及施用後可於尿液中檢出之
    時間，依據Clarke's Isolation and Identification of D
    rugs第二版記載，施用海洛因後二十四小時內經由尿液排出
    之量可達施用劑量之百分之八十，而毒品施用後於尿液中可
    檢出之時間，受劑量及頻率、施用方式、飲水量之多寡、個
    人體質及其代謝情況等因素影響，因個案而異，海洛因可檢
    出之時間為一至四天，亦經行政院衛生署管制藥品管理局以
    九十二年三月十日管檢字第○九二○○○一四九五號函釋無
    訛，而被告於九十五年七月二十九日一時二十分許，經警查
    獲採其尿液送鑑定結果，尿液中雖檢驗出嗎啡之陽性反應，
    然此亦僅能證明被告於經警查獲採尿前一至四日內某時曾有
    施用第一級毒品之犯行，至扣案之海洛因三包（淨重零點五
    二公克，空包裝重零點九二公克）則僅得證明被告持有第一
    級毒品之事實，並作為被告有於採尿前一至四日內施用毒品
    事實之佐證，尚難僅憑卷附之尿液檢驗報告一紙及扣案之海
    洛因三包（淨重零點五二公克，空包裝重零點九二公克）即
    遽而推論被告於其所自白之上開施用毒品之期間內亦有施用
    第一級毒品之犯行，此部分既無其他積極證據足資佐證，殊
    難僅以被告之自白即予以論罪科刑，是被告此部分犯罪並不
    能證明。惟因檢察官認此部分之犯行與上開起訴並經論罪部
    分，有集合犯之實質上一罪關係，爰不另為無罪之諭知，併
    此敘明。
據上論斷，應依刑事訴訟法第二百七十三條之一第一項、第二百
九十九條第一項前段，毒品危害防制條例第十條第一項、第十八
條第一項前段，判決如主文。
本案經檢察官乙○○到庭執行職務
中    華    民    國    95    年    12    月    6     日
                  刑事第九庭    法  官  余德正
以上正本證明與原本無異。
如不服本判決，應於送達後十日內向本院提出上訴狀（須附繕
本），上訴於臺灣高等法院臺中分院。
                                書記官  廖日晟
中    華    民    國    95    年    12    月    6     日
附錄論罪科刑法條
毒品危害防制條例第10條第1項
施用第一級毒品者，處六月以上五年以下有期徒刑。


司法院資訊處製作；財團法人民間司法改革基金會備份。
